fr: Mode d’attache du pique-épingles: Bracelet; Support; À clipser; Bague; Base magnétique; Autonome; Base à ventouse; De table; Avec organiseur; Bracelet; Autre
bg-BG: Начин на закрепване на възглавничката за карфици.: Гривна; Органайзер; С клипс; Пръстен; Магнитна основа; Самостоятелен; Основа с вакуум; Настолен; С органайзер; Каишка за китка; Друго
fi: Neulatyynyn kiinnitystapa: Ranneke; Teline; Klipsikiinnitys; Sormus; Magneettijalusta; Vapaasti seisova; Imukuppijalusta; Pöytämalli; Järjestelijällä; Rannehihna; Muu
ro-RO: Tip de prindere a perniței pentru ace: Brățară; Suport organizator; Cu clemă; Inel pentru deget; Bază magnetică; De sine stătător; Bază cu ventuză; De masă; Cu organizator; Curea pentru încheietură; Altele
ko: 핀쿠션 부착 방식: 팔찌형; 캐디; 클립형; 핑거 링; 마그네틱 베이스; 스탠드얼론; 흡착식 베이스; 탁상용; 정리함 포함; 손목 스트랩; 기타
nl: Speldenkussen bevestigingsstijl: Armband; Mandje; Clip-on; Vingerring; Magnetische basis; Vrijstaand; Zuignapbasis; Tafelmodel; Met organizer; Polsband; Overige
hr-HR: Stil pričvršćivanja jastučića za igle: Narukvica; Spremnik; Na kopčanje; Prsten; Magnetna baza; Samostojeće; Baza s prianjaljkom; Stolno; S organizatorom; Remen za ručni zglob; Ostalo
ru: Способ крепления подушечки для игл: Браслет; Контейнер; На клипсе; Кольцо на палец; Магнитная основа; Отдельно стоящая; На присоске; Настольная; С органайзером; Ремешок на запястье; Другое
tr: İğne yastığı bağlantı stili: Bileklik; Düzenleyici kutu; Klipsli; Yüzük; Manyetik taban; Bağımsız; Vantuzlu taban; Masaüstü; Düzenleyicili; Bilek kayışı; Diğer
el: Τύπος στερέωσης για μαξιλαράκι καρφιτσών: Βραχιόλι; Βαλιτσάκι; Με κλιπ; Δαχτυλίδι; Μαγνητική βάση; Αυτόνομο; Βάση με βεντούζα; Επιτραπέζιο; Με θήκη οργάνωσης; Λουράκι καρπού; Άλλο
pt-PT: marcado com um estilo de fixação de almofada de alfinetes: Pulseira; Cesto; Com clipe; Anel de dedo; Base magnética; Autónomo; Base com ventosa; Para mesa; Com organizador; Correia de pulso; Outro
nb: Festestil for nålepute: Armbånd; Holder; Klips; Fingerring; Magnetisk base; Frittstående; Sugekoppbase; Bordmodell; Med organisator; Håndleddsstropp; Annet
it: Stile di fissaggio del cuscinetto per spille: Braccialetto; Caddy; A clip; Anello; Base magnetica; Autonomo; Base a ventosa; Da tavolo; Con organizer; Cinturino da polso; Altro
en: Pin cushion attachment style: Bracelet; Caddy; Clip-on; Finger ring; Magnetic base; Standalone; Suction base; Tabletop; With organizer; Wrist strap; Other
da: Nålepudes vedhæftningsstil: Armbånd; Opbevaringskasse; Clips; Fingerring; Magnetisk base; Fritstående; Sugekop; Bordmodel; Med opbevaring; Håndledsrem; Andet
cs: Styl uchycení jehelníčku: Náramek; Box; Připínací; Prstýnek; Magnetická základna; Volně stojící; Přísavka; Na stůl; S organizérem; Pásek na zápěstí; Ostatní
lt-LT: Adatų pagalvėlės tvirtinimo būdas: Apyrankė; Dėžutė; Prisegamas; Žiedas; Magnetinis pagrindas; Atskiras; Prisiurbiamas pagrindas; Stalinis; Su dėtuve; Riešo dirželis; Kita
sk-SK: Štýl uchytenia/pripevnenia vankúšika na pripínací produkt: Náramok; Organizér; Na sponu; Prsteň; Magnetická základňa; Samostatne stojace; Prísavná základňa; Na stôl; S organizérom; Remienok na zápästie; Iné
de: Befestigungsart des Nadelkissens: Armband; Behälter; Clip-on; Fingerring; Magnetischer Fuß; Freistehend; Saugfuß; Tischmodell; Mit Organizer; Handgelenkband; Andere
vi: Kiểu gắn ghim cài: Vòng tay; Hộp đựng; Dạng kẹp; Nhẫn; Đế nam châm; Độc lập; Đế hút chân không; Để bàn; Có khay sắp xếp; Dây đeo cổ tay; Khác
th: พินแล้วแบบติดเบาะ: กำไลข้อมือ; ตะกร้า; แบบหนีบ; แหวนนิ้ว; ฐานแม่เหล็ก; แบบตั้งเดี่ยว; ฐานดูด; ตั้งโต๊ะ; พร้อมที่จัดระเบียบ; สายรัดข้อมือ; อื่นๆ
pl: Styl mocowania poduszeczki na szpilki: Bransoletka; Pojemnik; Przypinana; Pierścionek; Magnetyczna podstawa; Wolnostojący; Podstawa z przyssawką; Na blat; Z organizerem; Pasek na nadgarstek; Inny
zh-CN: 徽章软垫佩戴方式: 手环; 整理盒式; 夹扣式; 指环; 磁性底座; 独立式; 吸盘底座; 桌面式; 带整理盒; 腕带; 其他
pt-BR: Pin cushion estilo de fixação: Pulseira; Estojo; De clipe; Anel; Base magnética; Autônomo; Base de sucção; De mesa; Com organizador; Pulseira; Outros
zh-TW: 針插固定款式: 手環; 收納盒; 夾式; 戒指; 磁吸底座; 獨立式; 吸盤底座; 桌上型; 附收納盒; 腕帶; 其他
ja: ピンストップクッション取り付けスタイル: ブレスレット; キャディ; クリップオン; フィンガーリング; マグネットベース; スタンドアロン; 吸盤ベース; 卓上; オーガナイザー付き; リストストラップ; その他
es: Estilo de sujeción del alfiletero: Pulsera; Bandeja; Con clip; Anillo; Base magnética; Independiente; Base con ventosa; De mesa; Con organizador; Correa de muñeca; Otro
hu: Tűpárna rögzítési típusa: Karkötő; Tároló; Felcsíptethető; Gyűrűs; Mágneses talp; Önálló; Tapadókorongos talp; Asztali; Rendszerezővel; Csuklópánt; Egyéb
sl-SI: Stil pritrjevanja blazinice za bucike: Zapestnica; Škatlica; Na sponko; Prstan; Magnetni podstavek; Samostoječe; Podstavek s priseskom; Namizno; Z organizatorjem; Zapestni trak; Drugo
sv: Nålkudde – typ av fäste: Armband; Förvaringslåda; Clip-on; Fingerring; Magnetisk bas; Fristående; Sugproppsbas; För bord; Med förvaring; Handledsrem; Övrigt